【裁判字號】    90,易,3657
【裁判日期】    901206
【裁判案由】    家庭暴力防治法等
【裁判全文】
臺灣高雄地方法院刑事判決                          九十年度易字第三六五七號
    公  訴  人  臺灣高雄地方法院檢察署檢察官
    被      告  甲○○
右列被告因家庭暴力防治法等案件，經檢察官提起公訴（民國九十年度偵字第九八九
七號、第一０五八四號），本院判決如左：
    主  文
甲○○傷害人之身體，處有期徒刑貳月，如易科罰金，以佰元折算壹日；又以加害
生命之事，恐嚇他人致生危害於安全，處有期徒刑月，如易科罰金，以佰元折算
壹日，應執行有期徒刑肆月，如易科罰金，以佰元折算壹日。
    事  實
一、甲○○前於民國八十三年四月五日，曾因妨害自由案件，經台灣高等法院高雄分
    院判處有期徒刑四月確定，於八十三年十月二十七日入監執行完畢（不構成累犯
    ），猶不知警惕，復與乙○○本為夫妻，具有家庭暴力防治法第三條第一款之家
    庭成員關係，平日二人相處不睦，於九十年二月二日凌晨二時許，在屏東縣長治
    鄉土地公廟旁其所經營之卡拉ＯＫ店內，又因細故與乙○○發生口角，竟基於傷
    害人身體之犯意，持乙○○所有之行動電話毆打乙○○，致其受有左手腕瘀血四
    ×三公分、左手腕擦傷二×一公分、左小腿三×一公分、右膝擦傷一×一公分之
    傷害。復於同年五月十八日凌晨五時許，在二人所開設位於高雄縣旗山鎮○○路
    金麗聲卡拉ＯＫ店內，甲○○要求乙○○將二人所經營之上開卡拉ＯＫ店結束營
    業，遭乙○○拒絕，二人又生爭執，氣憤之下，竟持乙○○所購買置於店內之西
    瓜刀搗毀店內他人所寄放之麥克風、音箱、卡拉ＯＫ電腦鍵盤（毀損部分未據告
    訴）及其所有花盆、電話等物，乙○○遂向警安保全股份有限公司（下簡稱警安
    保全公司）求救，該公司旗山負責人黃郁文接獲公司通知趕至上址，並通報高雄
    縣警察局旗山分局建國派出所派警會同前往現場時，甲○○已不知去向，黃郁文
    遂陪同乙○○隨警至上開派出所備案，甲○○知乙○○在派出所備案，竟於同日
    上午七時四十分許自行前往派出所，並另行起意，以加害乙○○生命之事，對其
    恐嚇稱：「如果離婚，要將妳分屍、要把妳做掉、要讓妳人頭落地」等語，致乙
    ○○心生畏懼，危害其安全。
二、案經乙○○訴由高雄縣警察局旗山分局報告臺灣高雄地方法院檢察署檢察官偵查
    起訴。
    理  由
一、訊據被告甲○○對於右揭時地傷害告訴人乙○○，並於派出所內出言恐嚇告訴人
    之事實坦承不諱，核與告訴人乙○○指訴情節相符，並經證人即警安保全公司旗
    山負責人黃郁文、被告搗毀卡拉ＯＫ店內物品時在場之證人潘瑞豐，及派出所現
    場處理之警員張松山分別於警訊及偵查時證稱屬實，復有廣聖醫院驗傷診斷書一
    紙、照片八幀、警員張松山製作之報告書一份附卷可稽，及西瓜刀一把扣案可佐
    。雖被告在審理中辯稱：在派出所時，因其喝酒已失去意識，才講那些話，不是
    有意要恐嚇告訴人云云，惟查被告係於九十年五月十八日先於凌晨五時許，在酒
    後搗毀卡拉ＯＫ店內物品，其後於同日上午七時四十分許始至派出所等情，業據
    其自承在卷，則其自其飲酒至前往派出所恐嚇告訴人，其間已相隔數小時，其體
    內酒精經代謝後酒意應已退去，且被告既能自行前往派出所，足見其意識清楚，
    其所為恐嚇告訴人之行為，自無因酒後無意識下所為之行為可言，所辯要係諉卸
    之詞，不足採信，犯行堪可認定。
二、核被告傷害告訴人身體之行為，係犯刑法第二百七十七條第一項之傷害罪，又其
    以加害生命之事恐嚇告訴人致生危害其安全之行為，係犯刑法第三百零五條之恐
    嚇罪，又被告所犯上開二罪，犯意各別，行為互異，犯罪構成要件不同，應分論
    併罰。爰審酌被告前於八十三年四月五日，已曾因妨害自由案件，經台灣高等法
    院高雄分院判處有期徒刑四月確定，於八十三年十月二十七日入監執行完畢，有
    台灣高雄地方法院檢察署刑案資料查註紀錄表在卷可稽，猶不知警惕，而其與告
    訴人為夫妻，有家庭暴力防治法第三條第一款之家庭成員關係，猶對其施以暴力
    而犯本件之家庭暴力罪，情節非輕，惟念其犯罪後坦承大部分犯行，態度尚稱良
    好等一切情狀，分別量處如主文所示之刑，均諭知易科罰金之折算標準，並定其
    應執行之刑，及諭知易科罰金之折算標準。扣案西瓜刀一把，非供被告犯本件之
    罪，亦非其所有，自不得宣告沒收，附此說明。
據上論斷，應依刑事訴訟法第二百九十九條第一項前段，刑法第二百七十七條第一項
、第三百零五條、第四十一條第一項、第五十一條第五款，罰金罰鍰提高標準條例第
一條前段、第二條，判決如主文。
中    華    民    國      九十      年        十二      月      六      日
                            臺灣高雄地方法院刑事第二庭
                  法  官  高  榮  宏
右正本證明與原本無異。
如不服本判決，應於判決送達後十日內，向本院提出上訴狀。
                                書記官  邱  秋  珍
中    華    民    國      九十      年        十二      月      六      日
附錄本案論罪科刑法條全文
中華民國刑法第二百七十七條第一項：
  傷害人之身體或健康者，處三年以下有期徒刑、拘役或一千元以下罰金。
刑法第三百零五條：
  以加害生命、身體、自由、名譽、財產之事，恐嚇他人致生危於安全者，處二年以
  下有期徒刑、拘役或三百元以下罰金。


司法院資訊處製作；財團法人民間司法改革基金會備份。
